臺灣臺北地方法院刑事判決
111年度訴字第1115號
公  訴  人  臺灣臺北地方檢察署檢察官
被      告  徐榮佐



上列被告因詐欺等案件，經檢察官追加起訴（111年度偵字第174
13號），本院判決如下：
    主  文
本件追加起訴不受理。
    理  由
一、追加起訴意旨詳如追加起訴書所載（如附件）。
二、按起訴之程式違背規定者，應諭知不受理之判決，並得不經
    言詞辯論為之，刑事訴訟法第303條第1款、第307條分別定
    有明文；又依刑事訴訟法第265條第1項規定，於第一審辯論
    終結前，得就與本案相牽連之犯罪或本罪之誣告罪，追加起
    訴。此係就與已經起訴之案件並無單一性不可分關係之相牽
    連犯罪（指刑事訴訟法第7條所列案件），在原起訴案件第
    一審辯論終結前，追加獨立之新訴，蓋二者之當事人或證據
    多共通，藉與本案之程序合併進行以求訴訟經濟，故追加起
    訴限於第一審辯論終結前為之，始得有效達此目的，此為其
    訴訟合法之要件，自應優先審查。檢察官既捨一般起訴方式
    而選擇以追加起訴之方式為之，自應受此時間要件之拘束，
    違反上開規定而追加起訴，其追加起訴之程式違背規定，應
    諭知不受理之判決（最高法院106年度台上字第921號判決意
    旨可供參照）。　
三、經查，追加起訴意旨以被告徐榮佐所犯本案與其另案經提起公訴之110年度偵字第36375號案件（即本院111年度訴字第910號案件，下稱前案）具有一人犯數罪之相牽連關係，依刑事訴訟法第265條第1項規定追加起訴，並於民國111年10月25日繫屬本院等情，有臺灣臺北地方檢察署檢察官111年10月25日北檢邦張111偵17413字第0000000000號函及其上之本院收狀戳可憑（本院卷第5頁）。惟追加起訴意旨所指前案業經本院於111年10月14日言詞辯論終結，定於111年11月11日宣判乙節，有前案審判筆錄可查（本院卷第59至70頁）。從而，本案追加起訴既於前案言詞辯論終結後始繫屬於本院，追加起訴之程式即屬違背規定，按上說明，爰不經言詞辯論，逕諭知不受理之判決。
據上論斷，應依刑事訴訟法第303條第1款、第307條，判決如主
文。
中　　華　　民　　國　　111 　年　　11　　月　　11　　日
　　　　　　　　　刑事第五庭    審判長法　官  林虹翔
　　　　　　　　　　　　　　　　　　　法　官  張敏玲
　　　　　　　　　　　　　　　　　　　法　官  陳冠中
上正本證明與原本無異。 
如不服本判決應於收受送達後20日內向本院提出上訴書狀，並應
敘述具體理由；其未敘述上訴理由者，應於上訴期間屆滿後20日
內向本院補提理由書（均須按他造當事人之人數附繕本）「切勿
逕送上級法院」。告訴人或被害人如對於本判決不服者，應具備
理由請求檢察官上訴，其上訴期間之計算係以檢察官收受判決正
本之日期為準。 
                                      書記官  涂曉蓉
中　　華　　民　　國　　111 　年　　11　　月　　11　　日
附件：
臺灣臺北地方檢察署檢察官追加起訴書
                                    111年度偵字第17413號
　　被　　　告　徐榮佐　男　00歲（民國00年00月00日生）
　　　　　　　　　　　　住桃園市○○區○○路0段000號
　　　　　　　　　　　　居臺北市○○區○○○路00巷0號5樓
　　　　　　　　　　　　　之1
　　　　　　　　　　　　國民身分證統一編號：Z000000000號
上列被告因詐欺等案件，業經偵查終結，認與貴院審理之111年
度審訴字第910號（子股）案件為相牽連案件，應追加起訴，茲
將犯罪事實及證據並所犯法條分敘如下：
　　　　犯罪事實
一、徐榮佐依其智識及一般社會生活之通常經驗，應可知悉金融機
    構帳戶資料為個人信用之重要表徵，且可預見同意他人將來源不
    明之款項匯入自己帳戶內，旋代為提領後將款項交付予他人
    所指定之不明人士，將可能為他人遂行詐欺犯行及處理犯罪所得
    ，致使被害人及警方難以追查，故其可預見倘依詐騙集團不詳
    成員指示提供帳戶並提領款項，恐成為犯罪之一環而遂行詐欺
    取財犯行，使他人因此受騙致發生財產受損之結果，並得以
    隱匿該詐欺犯罪所得之去向，仍與真實姓名、年籍不詳之詐
    騙集團成員「洪正慶」、「李義雄」、「小廖」等人共同意
    圖為自己不法之所有，基於3人以上共同犯詐欺取財及洗錢之
    不確定故意之犯意聯絡，於民國110年10月27日前之不詳時間
    ，因需錢孔急，將其名下之中華郵政股份有限公司（下稱中
    華郵政）帳號000-00000000000000號帳戶提供予通訊軟體LI
    NE暱稱「洪正慶」、「李義雄」之人使用。嗣該詐騙集團成
    員取得上開帳戶資料後，即於110年10月27日10時許，假冒周
    蔡雲英之子名義，撥打電話向周蔡雲英佯稱：欲借款新臺幣
    （下同）20萬元云云，致周蔡雲英陷於錯誤，而於同日10時
    45分許，在新北市○○區○○路0段000號之彰化銀行三和分行，
    臨櫃匯款20萬元至徐榮佐上開中華郵政帳戶內。嗣詐欺集團
    成員確認詐騙款項入帳，即由「李義雄」指示徐榮佐於同日
    12時4分許，至臺北市○○區○○路0段000號之台北光復郵局提
    款共計20萬元後，於同日不詳時間、地點，將上開款項交付
    予「小廖」收受，而以此方式掩飾或隱匿詐欺犯罪所得。嗣
    因周蔡雲英發覺受騙後報警處理，始循線查悉上情。
二、案經周蔡雲英訴由桃園市政府警察局楊梅分局報告偵辦。
　　　　證據並所犯法條
一、證據：
（一）被告徐榮佐於警詢之供述。
（二）告訴人周蔡雲英於警詢中之指述。
（三）中華郵政開戶資料暨交易明細表1份。
（四）被告與「李義雄」之通訊軟體LINE對話紀錄截圖1份。
（五）告訴人之彰化銀行存摺明細、匯款申請書1紙。
二、核被告所為，係犯刑法第339條之4第1項第2款之3人以上共
    同犯詐欺取財及違反洗錢防制法第2條、第14條第1項之一般
    洗錢罪嫌。被告與「洪正慶」、「李義雄」、「小廖」及所
    屬詐騙集團成年成員間就前開所為犯行，有犯意聯絡及行為分擔
    ，請論以共同正犯。被告所犯上開2罪，係以一行為觸犯數罪
    名，為想像競合犯，請依刑法第55條前段之規定，從重論以
    加重詐欺取財罪嫌。至被告未扣案之犯罪所得，請依刑法第
    38條之1第1項前段規定，宣告沒收，於全部或一部不能沒收
    或不宜執行沒收時，依同法條第3項之規定追徵其價額。
三、追加理由：被告所犯上開罪嫌，與本署檢察官前以110年度
    偵字第36375號提起公訴、現由貴院審理中之詐欺案件（111
    年度訴字第910號，子股），為刑事訴訟法第7條第1款之相
    牽連案件，爰予追加起訴。
四、依刑事訴訟法第251條第1項、第265條第1項追加起訴。
　　此　致
臺灣臺北地方法院
中　　華　　民　　國　 111　　年　　9 　　月　　18　　日
                              檢 察 官  郭 建 鈺
本件正本證明與原本無異
中　　華　　民　　國　 111　　年　　10　　月　　13　　日
                              書 記 官  林 書 妤
附錄本案所犯法條全文
中華民國刑法第339條之4
犯第 339 條詐欺罪而有下列情形之一者，處 1 年以上 7 年以
下有期徒刑，得併科 1 百萬元以下罰金：
一、冒用政府機關或公務員名義犯之。
二、三人以上共同犯之。
三、以廣播電視、電子通訊、網際網路或其他媒體等傳播工具，
    對公眾散布而犯之。
前項之未遂犯罰之。
洗錢防制法第2條
本法所稱洗錢，指下列行為：
一、意圖掩飾或隱匿特定犯罪所得來源，或使他人逃避刑事追訴
    ，而移轉或變更特定犯罪所得。
二、掩飾或隱匿特定犯罪所得之本質、來源、去向、所在、所有
    權、處分權或其他權益者。
三、收受、持有或使用他人之特定犯罪所得。
洗錢防制法第14條
有第二條各款所列洗錢行為者，處 7 年以下有期徒刑，併科新
臺幣 5 百萬元以下罰金。
前項之未遂犯罰之。
前二項情形，不得科以超過其特定犯罪所定最重本刑之刑。